臺灣高雄地方法院刑事判決　　　　　　　　　　　　九十一年度易字第二三九六號
　　公　訴　人　臺灣高雄地方法院檢察署檢察官
　　被　　　告　甲○○
右列被告因毒品危害防治條例案件，經檢察官提起公訴（九十一年度毒偵字第一七三
七號），本院判決如左：
    主  文
甲○○連續施用第二級毒品，處有期徒刑捌月。
    事  實
一、甲○○前曾於民國八十七年六月間，因施用毒品案件，經臺灣高雄地方法院以八
    十七年度毒聲字第五○七號裁定送觀察、勒戒後，認無繼續施用毒品之傾向，由
    臺灣高雄地方法院檢察署檢察官於八十七年九月二十五日，以八十七年度偵字第
    五六八四號不起訴處分確定後，復於九十年間，因施用第二級毒品，經臺灣臺東
    地方法院以九十年度毒聲第一○號裁定送觀察、勒戒後，認有繼續施用毒品之傾
    向，先由臺灣臺東地方法院於九十年一月三十日，以九十年度毒聲字第四一號裁
    定令入戒治處所施以強制戒治，並於九十年七月十五日，以九十年度東簡字第一
    四七號判處有期徒刑六月確定，尚未執行完畢。詎不知悔改，在臺灣臺東地方法
    院於九十年十月五日，以九十年度毒聲字第四二三號裁定停止戒治，所餘戒治期
    間付保護管束，並於九十年十月三十一日出臺灣臺東戒治所後，又基於概括犯意
    ，自九十年十一月初某日起至九十一年三月中旬某日止，在高雄縣岡山鎮○○路
    一六三巷二十二號住處，平均每十幾日一次，以將第二級毒品安非他命置於鋁箔
    紙上，下面用火燒烤，再吸其所產生煙氣之方式，施用第二級毒品安非他命多次
    。嗣於九十年三月十九日中午十二時許，在高雄縣岡山鎮○○路一六三巷二十二
    號住處，為警查獲；並於詢問中經警採驗尿液發現其尿液有甲基安非他命陽性反
    應始查獲上情，並經臺灣臺東地方法院於九十一年一月二十八日，以九十一年度
    毒聲字第二三號裁定撤銷停止戒治，令入戒治處所施以強制戒治。
二、案經高雄縣警察局岡山分局報請臺灣高雄地方法院檢察署檢察官偵查起訴。
    理  由
一、訊據被告甲○○對於右揭犯罪事實坦承不諱，而被告為警查獲時所採取之尿液檢
    體，除送高雄縣政府衛生局以免疫學分析法及ＴＯＸＩ─ＬＡＢ方法檢驗，呈現
    甲基安非他命陽性反應外，並經高雄醫學大學附設中和紀念醫院以酵素免疫分析
    法（ＥＩＡ）及氣相層析質譜儀法（ＧＣ／ＭＳ）檢驗，亦呈安非他命及甲基安
    非他命陽性反應，有高雄縣政府衛生局九十一年四月二日九一煙檢字第四四四號
    煙毒尿液檢驗成績書暨高雄縣警察局岡山分局偵辦毒品案件嫌犯尿液採證檢驗對
    照表（代號岡刑一三九號）、高雄醫學大學附設中和紀念醫院九十一年八月二十
    六日管藥認可字第○○五號濫用藥物尿液檢驗報告各一份附卷可稽，是被告自白
    與證據相符，其確有施用第二級毒品安非他命之犯行無疑。被告前曾於八十七年
    六月間，因施用毒品案件，經臺灣高雄地方法院以八十七年度毒聲字第五○七號
    裁定送觀察、勒戒後，認無繼續施用毒品傾向，由臺灣高雄地方法院檢察署檢察
    官於八十七年九月二十五日以八十七年度毒偵字第五六八四號不起訴處分書為不
    起訴處分確定，又於九十年間，因施用第二級毒品，經臺灣臺東地方法院以九十
    年度毒聲字第一○號裁定送觀察、勒戒後，認有繼續施用毒品傾向，由臺灣臺東
    地方法院以九十年度毒聲字第四一號裁定令入戒治處所施以強制戒治，並於九十
    年七月十五日以九十年度東簡字第一四七號判處有期徒刑六月確定，有臺灣高等
    法院被告全國前案記錄表、本院法務部在監在押資料表、臺灣高雄地方法院檢察
    署刑案資料查註記錄表及全國施用毒品案件紀錄表各一份在卷可稽。綜上所述，
    被告於判決確定後五年內再犯毒品危害防制條例第十條第二項之罪，顯已屬三犯
    該條之罪，事證明確，被告犯行洵堪認定，應予依法論科。
二、核被告所為，係違犯毒品危害防制條例第十條第二項之施用第二級毒品罪。其自
    九十年十一月初某日起至九十年三月中旬某日止，先後多次犯行，時間密接、犯
    罪構成要件相同，顯係基於概括犯意為之，應依連續犯之規定論以一罪。其先後
    多次持有第二級毒品，其持有後均進而施用，持有之低度行為被施用之高度行為
    所吸收，爰不另論其持有第二級毒品罪。公訴人雖僅就被告於九十一年三月十九
    或前三日某時內，施用第二級毒品安非他命一次之行為起訴，而就被告自九十年
    十一月初某日起迄九十一年三月中旬某日止之間，仍有施用毒品之行為未據起訴
    ，然起訴之事實與未起訴之部份有連續犯裁判上一罪之關係，為起訴效力所及，
    依審判不可分原理，本院自得一併審理。爰審酌被告已有施用毒品，經觀察勒戒
    之紀錄，竟再施用毒品，顯見意志不堅，及其犯罪戕害自身，尚無害及他人，犯
    罪後坦承犯行，態度良好等一切情狀，酌情量處如主文所示之刑。
據上論斷，應依刑事訴訟法第二百九十九條第一項前段，毒品危害防制條例第十條第
二項、第二十條第三項後段，刑法第十一條前段、第五十六條，判決如主文。
中      華      民      國    九十一    年      九      月      三十    日
                                  臺灣高雄地方法院刑事第二庭
                                      法  官    劉定安
右正本證明與原本無異。
如不服本判決，應於判決送達後十日內，向本院提出上訴狀。
                                      書記官    蔡莉娟
中    華    民    國      九十一      年      九      月      三十      日
附錄本案論罪科刑法條全文︰
毒品危害防制條例第十條第二項
施用第二級毒品者，處三年以下有期徒刑。
